臺灣新北地方法院板橋簡易庭民事簡易判決
　　　　　　　　　　　　　　　　　 110年度板簡字第2086號

原　　　告　兆豐產物保險股份有限公司

法定代理人　梁正德　
訴訟代理人　林宣誼　
被　　　告　陳俊伊　　住嘉義市○區○○街000巷0號　　　　　　
上列當事人間請求侵權行為損害賠償事件，於民國110年11月26
日言詞辯論終結，本院判決如下：
    主  文
被告應給付原告新臺幣陸萬捌仟壹佰柒拾陸元及自民國一百一十
年八月二十八日起至清償日止，按年息百分之五計算之利息。
原告其餘之訴駁回。
訴訟費用由被告負擔十分之四，餘由原告負擔。
本判決原告勝訴部份得假執行。但被告如以新臺幣陸萬捌仟壹佰
柒拾陸元為原告預供擔保，得免為假執行。
    事 實 及 理 由
一、本件被告經合法通知，未於言詞辯論期日到場，核無民事訴
    訟法第386條所列各款情事，應准原告之聲請，由其一造辯
    論而為判決，合先敘明。
二、原告起訴主張：緣被告於民國（下同）110年4月3日18時35
    分許駕駛車牌號碼000-0000號自小客車，行經新北市○○區
    ○道0號北向43公里100公尺處時，因有未保持隨時可以煞停
    距離之過失，撞擊前方由原告所承保、訴外人邱顯榮所有並
    駕駛之車牌號碼000-0000號自小客車（下稱系爭車輛），系
    爭車輛因而受損，原告已依保險契約給付系爭車輛修復費用
    新臺幣（下同）166,953元（其中工資57,197元、零件109,7
    56元），依法取得代位求償權，惟向被告催討無著，爰本於
    保險代位及侵權行為損害賠償請求權等規定請求被告加計法
    定遲延利息如數給付一節，業據提出查核單、系爭車輛行照
    暨駕照、受損照片、道路交通事故當事人登記聯單暨初步分
    析研判表、估價單、統一發票及受款人電匯同意書等件影本
    為證，並經本院依職權向國道公路警察局第六公路警察大隊
    調取本件車禍肇事資料核閱屬實，有道路交通事故現場圖、
    交通事故談話紀錄表、系爭肇事現場照片及道路交通事故調
    查報告表(一)(二)等件附卷可稽，被告經合法通知，既未到
    庭，復未提出書狀作何聲明或陳述以供本院審酌，依本院調
    查之結果，原告之上開主張堪信為真實。
三、按「汽車、機車或其他非依軌道行駛之動力車輛，在使用中
    加損害於他人者，駕駛人應賠償因此所生之損害。但於防止
    損害之發生，已盡相當之注意者，不在此限。」、「因故意
    或過失，不法侵害他人之權利者，負損害賠償責任。」，民
    法第191條之2及第184條第1項前段分別定有明文。又按「汽
    車行駛高速公路及快速公路，前後兩車間之行車安全距離，
    在正常天候狀況下，依下列規定：一、小型車：車輛速率之
    每小時公里數值除以二，單位為公尺。二、大型車：車輛速
    率之每小時公里數值減二十，單位為公尺。」、「汽車在行
    駛途中，變換車道或超越前車時，應依標誌、標線、號誌指
    示，並不得有下列情形：…三、未保持安全距離及間隔。」
    ，高速公路及快速公路交通管制規則第6條第1項、第11條第
    3款亦分別著有規定。經查：就本件車禍發生之經過，被告
    於警詢稱：「（問：肇事前出發地、目的地、行進方向、車
    道及肇事經過情形？）答：我從台中出發欲往新莊住家，行
    經肇事地點行駛減速車道內側車道，前方車流雍塞，前方車
    輛突然煞車減速停止，我發現時已經煞車不及，我車前車頭
    撞擊前方BAL-1588號自小客車(即系爭車輛)而肇事。」等語
    ，有交通事故談話紀錄表可參，堪認被告駕車行經肇事地點
    ，因未與前車即系爭車輛之間保持隨時可以煞停之距離致肇
    事，國道公路警察局道路交通事故初步分析研判表亦同本院
    之認定，則被告自有違反高速公路及快速公路交通管制規則
    第11條第3款規定之情事甚明，訴外人邱顯榮並因而受有損
    害，則被告之加害行為與邱顯榮之受損害間具有相當因果關
    係，被告復未能舉證證明於防止損害之發生，已盡相當之注
    意，被告自應賠償邱顯榮因此所生之損害（即修車費用）。
四、次按物被毀損時，被害人除得依民法第196條請求賠償外，
    並不排除民法第213條至第215條之適用。依民法第196條請
    求賠償物被毀損所減少之價額，得以修復費用為估定之標準
    ，但以必要者為限（例如︰修理材料以新品換舊品，應予折
    舊），最高法院77年度第9次民事庭會議決議（1）可資參照
    。是本件系爭車輛之修理均係以新零件更換被損之舊零件，
    則以修理費作為損害賠償之依據時，自應將零件折舊部分予
    以扣除。查系爭車輛係於104年5月（推定15日)出廠使用，
    有行照影本在卷可佐，至110年4月3日受損時，已使用逾5年
    ，而系爭車輛之修復費用為166,953元（其中工資57,197元
    、零件109,756元），有統一發票及估價單等附卷可參，本
    院依「營利事業所得稅結算申報查核准則」第95條第8項：
    「固定資產提列折舊採用定率遞減法者，以1年為計算單位
    ，其使用期間未滿1年者，按實際使用之月數相當於全年之
    比例計算之，不滿1個月者，以月計。」及依行政院所頒「
    固定資產耐用年數表」及「固定資產折舊率表」之規定，非
    運輸業用客貨車耐用年數為五年，依定率遞減法每年折舊千
    分之三六九計算方法，其最後一年之折舊額，加歷年折舊累
    積額，總和不得超過該資產成本原額之十分之九之計算結果
    ，是系爭車輛之折舊年數逾5年，零件折舊後之餘額為
    10,979元【計算式：第1年折舊值109,756×0.369=40,500、
    第1年折舊後價值109,756-40,500=69,256，第2年折舊值
    69,256×0.369=25,555、第2年折舊後價值69,256
    -25,555=43,701，第3年折舊值43,701×0.369=16,126、第3
    年折舊後價值43,701-16,126=27,575，第4年折舊值27,575
    ×0.369=10,175、第4年折舊後價值27,575-10,175=17,400
    ，第5年折舊值17,400×0.369=6,421、第5年折舊後價值
    17,400-6,421=10,979，元以下四捨五入】，至於工資，則
    不因新舊車輛而有所不同，被告自應全額賠償，合計被告應
    賠償之系爭車輛修理費用為68,176元（計算式：57,197元＋
    10,979元）。
五、末按「被保險人因保險人應負保險責任之損失發生，而對於
    第三人有損失賠償請求權者，保險人得於給付賠償金額後，
    代位行使被保險人對於第三人之請求權；但其所請求之數額
    ，以不逾賠償金額為限。」，保險法第53條第1項定有明文
    。經查：原告已依保險契約之約定賠付訴外人邱顯榮修復系
    爭車輛之費用166,953元，有原告提出之統一發票可參，則
    訴外人邱顯榮因本件車禍所受損害已獲得填補，揆諸前開說
    明，原告於賠償金額之範圍內得代位行使訴外人邱顯榮對於
    第三人（即被告）之請求權，而本件訴外人邱顯榮依據民法
    侵權行為損害賠償請求權規定得請求被告賠償之金額合計68
    ,176元，亦如上述，則原告自得請求被告如數給付。
六、綜上所述，原告依據保險法第53條代位求償權及民法侵權行
    為損害賠償之法律關係，請求被告賠償166,953元及自起訴
    狀繕本送達翌日起至清償日止，按年息5%計算之利息，於上
    開68,176元及自110年8月28日起至清償日止，按年息5%計算
    之利息，為有理由，應予准許。逾此之請求，難謂有據，應
    予駁回。
七、本件係就民事訴訟法第427條第1項至第4項訴訟適用簡易程
    序所為判決，就被告敗訴部分，爰依職權宣告假執行及被告
    得供相當擔保金額而免為假執行。
中　　華　　民　　國　 110　　年　　11　　月　　30　　日
                        臺灣新北地方法院板橋簡易庭
                              法  官  李昭融
以上正本係照原本作成。
如不服本判決，應於送達後20日內，向本庭（新北市○○區○○
路○段00巷0號）提出上訴狀並表明上訴理由，如於本判決宣示
後送達前提起上訴者，應於判決送達後20日內補提上訴理由書（
須附繕本）。如委任律師提起上訴者，應一併繳納上訴審裁判費
。
中　　華　　民　　國　 110　　年　　11　　月　　30　　日
                              書記官  王昱平